最高法院刑事判決　　　　　　一○○年度台上字第七三一四號
上　訴　人　薛憲二
上列上訴人因違反毒品危害防制條例等罪案件，不服台灣高等法
院高雄分院中華民國一○○年十一月九日第二審更審判決（一○
○年度上更(一)字第七八號，起訴案號：台灣高雄地方法院檢察署
九十九年度偵字第三三三四八號），提起上訴，本院判決如下：
    主  文
上訴駁回。
    理  由
按刑事訴訟法第三百七十七條規定，上訴於第三審法院，非以判
決違背法令為理由，不得為之。是提起第三審上訴，應以原判決
違背法令為理由，係屬法定要件。如果上訴理由書狀並未依據卷
內訴訟資料，具體指摘原判決不適用何種法則或如何適用不當，
或所指摘原判決違法情事，顯與法律規定得為第三審上訴理由之
違法情形，不相適合時，均應認其上訴為違背法律上之程式，予
以駁回。本件上訴意旨略以：(一)、上訴人薛憲二於民國九十九年
十月二十一日偵查中之聲請羈押訊問時曾供述：都賣第二級毒品
甲基安非他命，沒有賣第三級毒品愷他命，不記得賣給那些人等
語，其顯然已自白販賣甲基安非他命。法官嗣訊以：「九十九年
七月三十一日有無賣（甲基）安非他命給王人傑？」上訴人雖答
稱：「沒有。」此係因上訴人當時不知王人傑全名之故，並非刻
意否認犯行。上訴人於偵查中既已一次概括自白有販賣甲基安非
他命之行為，其嗣於審判中復自白販賣甲基安非他命及愷他命之
犯行，則原判決附表一編號二部分，即符合毒品危害防制條例第
十七條第二項減輕其刑之規定。原判決認不符合該條項規定，其
適用法則顯有違誤。且理由論駁中，既謂上訴人於警詢中自承：
「我跟王人傑、謝岳峻有看過不太認識」，復指其顯然知悉何人
為王人傑，亦有所載理由矛盾之違法。(二)、上訴人年紀尚輕，並
無前科，此次販賣毒品共僅五次，對象僅三人，所得亦僅新台幣
（下同）五千七百元，且於審理中自白全部犯行，與矢口否認之
徒有異，原審判決應執行有期徒刑十五年二月，該刑度客觀上顯
然過重，足以引起一般人之同情，應有適用刑法第五十九條規定
酌減其刑之必要。原審未予酌減其刑，顯有判決不適用法則之違
誤云云。惟查原判決撤銷第一審關於有罪部分之不當判決，改判
仍論處上訴人犯如其附表一編號一、二、五所示販賣第二級毒品
（均處有期徒刑）、編號三、四所示販賣第三級毒品各罪刑。已
詳敘認定犯罪事實之依據及憑以認定之理由。並對如何認定：上
訴人自白犯罪之詞，與證人謝岳峻、王人傑、陳威榮之證詞、通
訊監察勘驗譯文、原判決附表二所示物品等證據資料相符；上訴
人販賣第二、三級毒品，具有營利之意圖；何者符合毒品危害防
制條例第十七條第二項減輕其刑之規定，何者不符合該條項規定
；不宜適用刑法第五十九條酌減其刑之理由；均已依據卷內資料
予以說明。從形式上觀察，原判決並無任何違背法令之處。次查
上訴人於九十九年十月二十一日檢察官聲請羈押時，法官問：「
你都賣什麼毒品？」上訴人答：「（甲基）安非他命，沒有賣愷
他命。」等語（見九十九年度聲羈字第九四四號卷第六頁），其
內容顯係針對上訴人販賣毒品之種類而為問答。此後，法官續問
：「在九十九年八月十一日，有無賣（甲基）安非他命給謝岳峻
？」上訴人答：「有。」法官再問：「九十九年七月三十一日，
有無賣（甲基）安非他命給王人傑？」上訴人答稱：「沒有。」
等語（同上卷第六頁），就其販賣甲基安非他命之對象為具體之
問答。觀諸上開內容，上訴人並未自白販賣甲基安非他命予王人
傑。尚難以上訴人供稱販賣毒品之種類為甲基安非他命，即指其
已就全部販賣甲基安非他命之犯行為自白。又原判決依據上訴人
自承有看過王人傑等語，認其知悉何人為王人傑，亦無矛盾之處
。上訴意旨置原判決之論敘於不顧，徒憑己見，為事實及法律適
用上之爭辯，並對原審量刑之職權行使，任意指摘，難謂已符合
首揭法定上訴要件。其上訴違背法律上之程式，應予駁回。
據上論結，應依刑事訴訟法第三百九十五條前段，判決如主文。
中    華    民    國  一○○  年   十二   月  二十九  日
                      最高法院刑事第十庭
                          審判長法官  陳  世  淙  
                                法官  陳  東  誥  
                                法官  何  菁  莪  
                                法官  施  俊  堯  
                                法官  洪  曉  能  
本件正本證明與原本無異
                                      書  記  官  
中    華    民    國  一○一  年    一    月    二    日
                                                      K